Minutes et répertoires du notaire Jean BERTRAND, 25 octobre 1804 - 11 juin 1827 (étude IX)
Archives nationales
- Répertoire(s) de Jean BERTRAND, 24 septembre 1801 - 5 janvier 1831; MC/RE/IX/14 - MC/RE/IX/19
  - Répertoire. 1824, 16 juin - 1831, 5 janvier, 16 juin 1824 - 5 janvier 1831; MC/RE/IX/19
    - Inventaire après décès de Louis Bourée, à la requête de Armand-Joseph Dupriez, rue Croix des Petits Champs, n° 46., 7 juillet 1825
      inventaire après décès; Croix-des-Petits-Champs (rue); Bourée, Louis; Dupriez, Armand-Joseph
    - Inventaire après décès de Prudence-Françoise Dosogne, épouse de Louis-Etienne-Florent Licent, tuteur de Jeanne-Louise-Prudence Licent, rua aux Ours, n° 262., 11 juillet 1825
      inventaire après décès; Ours (rue aux); Dosogne, Prudence-Françoise; Licent, Louis-Etienne-Florent; Licent, Jeane-Louise-Prudence
    - Inventaire après décès de Pierre-Didier Savard, et de Marie-Barbe Godard, son épouse., 15 juillet 1825
      inventaire après décès; Savard, Pierre-Didier; Godard, Marie-Barbe
    - Inventaire après décès de Joséphine-Virginie Blondeau, épouse de Jean-Marie-Théodore Godain, au Palais Royal, n° 107., 22 août 1825
      inventaire après décès; Palais Royal; Blondeau, Joséphine-Virginie; Godain, Jean-Marie-Théodore
    - Inventaire après décès de Pétronille Poirzet, épouse de Jacques-Gilles Toiray, rue Saint-Lazare, n° 108., 29 août 1825
      inventaire après décès; Saint-Lazare (rue); Poirzet, Pétronille; Toiray, Jacques-Gilles
    - Inventaire après décès de Denise-Victoire Delichu, épouse de Jean-Pierre Brisset, à la requête de Anthelme-Marie-Joseph Barral, place Royale, n° 19., 3 septembre 1825
      inventaire après décès; Royale (place); Delichu, Denise-Victoire; Brisset, Jean-Pierre; Barral, Anthelme-Marie-Joseph
    - Inventaire après décès de Hyacinthe-Christophe-Antoine Viante, à la requête de Constance-Angélique Vaude, sa veuve, rue des Vieux Augustins, n° 37., 7 septembre 1825
      inventaire après décès; Vieux-Augustins (rue des); Viante, Hyacinthe-Christophe-Antoine; Vaude, Constance-Angélique
    - Inventaire après décès de Honorée Jourdan, veuve de Augustin-Louis marquis de Ximenes, à la requête de Pierre-Charles Liénard, rue de Condé, n° 18., 20 septembre 1825
      24 août 1825, dépôt du testament de Angélique-Honorée Jourdan, veuve du marquis de Ximenes, RE/XII/17.
      inventaire après décès; Condé (rue de); Jourdan, Honorée; Ximenes, Augustin-Louis; Liénard, Pierre-Charles; Jourdan, Angélique-Honorée
    - Inventaire après décès de Jean-Joseph Kymli, à la requête de Sophie-Eugène Cocheteau, sa veuve, rue du Cloitre Saint-Jacques l'Hôpital, n° 10., 26 octobre 1825
      inventaire après décès; Kymli, Jean-Joseph; Cocheteau, Sophie-Eugène
    - Inventaire après décès de Alexandre-Joseph Meunier, à la requête de Benoit-André Chambette, place des Victoires, n° 7., 28 octobre 1825
      inventaire après décès; Victoires (place des); Meunier, Alexandre-Joseph; Chambette, Benoit-André
    - Inventaire après décès de Jean-Baptiste Cauet, à la requête de Guillaume Lefeure, rue aux Pont aux Choux, n° 4., 29 octobre 1825
      inventaire après décès; Pont-aux-Choux (rue du); Cauet, Jean-Baptiste; Lefeure, Guillaume
    - Inventaire de papiers dépendant de la succession de Claude Baudard de Sainte-James, à la requête de Maurice Baudard de Sainte-James, à Versailles, rue Satory, n° 51., 7 décembre 1825
      Précisions sur les lieux: Versailles (Yvelines); Versailles (Yvelines)--Satory (rue de)
      inventaire; partage; Versailles (Yvelines); Baudard de Sainte-James, Claude; Baudard de Sainte-James, Maurice
    - Inventaire après décès de Anne-Françoise Dericquebourg, épouse de Pierre-Michel Dericquebourg, rue des Arcis, n° 54., 11 décembre 1825
      inventaire après décès; Arcis (rue des); Dericquebourg, Anne-Françoise; Dericquebourg, Pierre-Michel
    - Inventaire après décès de Antoine-Alexandre Barbier, à la requête de Louis-Nicolas Barbier, rue de Bourgogne, n° 41., 15 décembre 1825
      inventaire après décès; Bourgogne (rue de); Barbier, Antoine-Alexandre; Barbier, Louis-Nicolas
    - Inventaire après décès de Jean-Guillaume Levieil, à la requête de Louise-Madeleine Leviel, veuve de Jacques-Gabriel Delamarre, à Chantilly Conde (Oise)., 7 janvier 1826
      inventaire après décès; Chantilly (Oise); Levieil, Jean-Guillaume; Levieil, Louise-Madeleine
    - Inventaire après décès de Charles-Nicolas-Marie Gobert, à la requête de Françoise-Elisabeth Courtin, sa veuve, rue de Tracy, n° 8., 17 février 1826
      inventaire après décès; Tracy (rue de); Gobert, Charles-Nicolas-Marie; Courtin, Françoise-Elisabeth
    - Inventaire après décès de Joséphine-Françoise Blouet, épouse de François-Adrien Deneuville, demeurant rue de la Cossonnerie, n° 28., 23 février 1826
      inventaire après décès; Cossonnerie (rue de la); Blouet, Joséphine-Françoise; Deneuville, François-Adrien
    - Inventaire après décès de Augustin-Théodore-Maurice Thibault marquis de la Carte, à la requête de Marie-Madeleine Martini, sa veuve, rue Taitbout, n° 10., 8 mars 1826
      inventaire après décès; Taitbout (rue); Thibault de La Carte, Augustin-Théodore-Maurice; Martini, Marie-Madeleine
    - Inventaire après décès de Louis-Guillaume Joubert, à la requête de Adrienne-Emelie-Félicité Thiebaux, sa veuve, rue Pavée Saint-André des Arts, n° 5., 10 mars 1826
      inventaire après décès; Pavée-Saint-André (rue); Joubert, Louis-Guillaume; Thiebaux, Adrienne-Emelie-Félicité
    - Inventaire après décès de Antoine-Raoul-Henri marquis de Bourbel, à la requête de Augustin-Harold marquis de Bourbel, rue Saint-Lazare, n° 56 bis., 27 avril 1826
      inventaire après décès; Saint-Lazare (rue); Bourbel (marquis de), Antoine-Raoul-Henri; Bourbel (marquis de), Augustin-Harold
    - Inventaire après décès de Marie-Anne-Victoire Roger, à la requête de Charles-Etienne Bertrand, quai Conti, hôtel des Monnaies., 10 mai 1826
      inventaire après décès; Conti (quai de); Monnaie (hôtel de la); Roger, Marie-Anne-Victoire; Bertrand, Charles-Etienne
    - Inventaire après décès de François Richard Cugnet, à la requête de Etienne-Henri Metman, rue des Saints-Pères, n° 7., 16 mai 1826
      inventaire après décès; Saints-Pères (rue des); Richard Cugnet, François; Metman, Etienne-Henri
    - Inventaire après décès de Geneviève-Adelaïde Leduc, veuve de Jean-Charles Lefebvre Desnoëttes, à la requête de Baptiste Laffitte, rue Blanche, n° 15., 21 juin 1826
      inventaire après décès; Blanche (rue); Leduc, Geneviève-Adélaïde; Lefebvre Desnoëttes, Jean-Charles; Lafitte, Baptiste
    - Inventaire après décès de Charles Montigny, à la requête de Jean-Paul-Marie Montigny, rue Saint-Dominique au Gros Caillou, à l'hôpital de la garde Royale., 26 juin 1826
      inventaire après décès; Saint-Dominique-du-Gros-Caillou (rue); Montigny, Charles; Montigny, Jean-Paul-Marie
    - Inventaire après décès de Jean Pouyat Duvignaud, à la requête de de Elisabeth-René Foullon, son épouse, rue du Faubourg Saint-Martin, n° 59., 4 juillet 1826
      inventaire après décès; Faubourg-Saint-Martin (rue du); Foullon, Elisabeth-René; Pouyat Duvignaud
    - Inventaire après décès de Julienne-Félicité Etampe, épouse de Marie-joseph-Augustin-Théodore Bron, rue Croix des Petits Champs, n° 41., 10 août 1826
      inventaire après décès; Croix-des-Petits-Champs (rue); Etampe, Julienne-Félicité; Bron, Marie-Joseph-Augustin-Théodore
    - Inventaire après décès de Benoit-André Chambette, place des Victoires, n° 7., 14 septembre 1826
      inventaire après décès; Victoires (place des); Chambette, Benoit-André
    - Inventaire après décès de Françoise-Philippe-Joseph Mancaux, à la requête de Marie-Victoire Duval, sa veuve, rue de Rohan, n° 12., 21 septembre 1826
      inventaire après décès; Rohan (rue de); Mancaux, François-Philippe-Joseph; Duval, Marie-Victoire
    - Inventaire après décès de Marie-Adélaïde-Henriette Collot, épouse de Pierre-Nicolas Droussant, passage Saint-Marie, faubourg du Roule., 16 novembre 1826
      inventaire après décès; Le Roule (quartier); Sainte-Marie (passage); Collot, Marie-Adélaïde-Henriette; Droussant, Pierre-Nicolas
    - Inventaire après décès de François Deville, rue Croix des Petits Champs, n° 44, à la requête de Alexandrine-Julie Mauge, sa veuve., 22 novembre 1826
      inventaire après décès; Croix-des-Petits-Champs (rue); Deville, François; Maugé, Alexandrine-Julie
    - Inventaire après décès de Edmé-Didier Chopard, rue Verderet, n° 3, à la requête de Etienne-Romaire Trousset, sa veuve., 28 décembre 1826
      inventaire après décès; Verdelet (rue); Chopard, Edmé-Didier
    - Inventaire après décès de Isaac-Philippe Lemaistré, rue de l'Université, n° 25., 5 janvier 1827
      inventaire après décès; Université (rue de l'); Lemaistré, Isaac-Philippe
    - Inventaire après décès de Mr Isidore-Joseph Poulet, rue de Richelieu, n° 39., 22 janvier 1827
      inventaire après décès; Richelieu (rue de); Poulet, Isidore-Joseph
    - Inventaire après décès de François-Marie-Annibal Montamant, rue de Mesnard, n° 12., 23 janvier 1827
      inventaire après décès; Montamant, François-Marie-Annibal
    - Inventaire après décès de Marie-Victoire Duval, veuve de François-Philippe-Joseph Mancaux, rue Saint-Dominique, n° 24., 23 janvier 1827
      inventaire après décès; Saint-Dominique (rue); Duval, Marie-Victoire; Mancaux, François-Philippe-Joseph
    - Inventaire après la déclaration d'absence d'Augustin-André Falantin., 13 février 1827
      inventaire; Falantin, Augustin-André
    - Inventaire après décès de Alexandre-Louis Pettit., 10 mars 1827
      inventaire après décès; Pettit, Alexandre-Louis
    - Inventaire après décès de Jean-Florent Licent, rue Saint-Antoine, n° 31., 9 mai 1827
      inventaire après décès; Saint-Antoine (rue); Licent, Jean-Florent
    - Inventaire après décès de Amélie Datton, épouse de Auguste-Armand Fauquez, rue du Faubourg du Temple, n° 16., 30 mai 1827
      inventaire après décès; Faubourg-du-Temple (rue du); Datton, Amélie; Fauquez, Auguste-Armand
    - Inventaire après décès de Jean-Baptiste-Médard Dessein, rue Quincampoix, n° 83., 30 mai 1827
      inventaire après décès; Quincampoix (rue); Dessein, Jean-Baptiste-Médard